【裁判字號】    97,易,4455
【裁判日期】    971209
【裁判案由】    侵占
【裁判全文】
臺灣臺中地方法院刑事判決              97年度易字第4455號
公  訴  人  臺灣臺中地方法院檢察署檢察官
被      告  甲○○
            丙○○
上列被告因侵占案件，經檢察官提起公訴（97年度偵字第 19808
號），被告於準備程序中就被訴事實為有罪之陳述，經告以簡式
審判之旨，並聽取意見後，合議庭裁定由受命法官獨任進行簡式
審判程序，茲判決如下：
    主    文
甲○○、丙○○共同意圖為自己不法之所有，而侵占自己持有他
人之物，均處拘役伍拾日，如易科罰金，均以新臺幣壹仟元折算
壹日，均緩刑貳年。
    犯罪事實
一、丙○○與甲○○係母子，甲○○原為坐落臺中縣大里市○○
    段9-58地號土地及其上門牌號碼為臺中縣大里市○○○路10
    2 號建物（含增建部分）之所有權人，並與丙○○居住在上
    址。甲○○因積欠債務，經債權人台新國際商業銀行股份有
    限公司聲請本院民事執行處以96年度執九字第46803 號就上
    開土地及建物執行查封及拍賣，嗣由丁○○拍定，並於民國
    97 年4月25日取得上開不動產之所有權。詎甲○○、丙○○
    明知上開土地及建物業經丁○○拍定，已歸丁○○所有，僅
    執行點交前由其等暫時持有使用中，竟共同基於意圖為自己
    不法所有之犯意聯絡，於點交前之97年6 月11日，僱用不知
    情之工人，將已因附合成為上開建物之重要成分，因拍賣而
    一併歸屬丁○○所有之不鏽鋼鐵窗3組、採光罩2組予以拆卸
    ，侵占入己，並搬運至丙○○位於臺南縣地址不詳之居所存
    放。嗣於該日下午5 時26分許，為丁○○委任之代標業者乙○○發現，始悉上情。
二、案經丁○○委由乙○○訴由臺中縣警察局霧峰分局報告臺灣
    臺中地方法院檢察署檢察官偵查起訴。
    理    由
一、程序部分：簡式審判程序不適用傳聞法則
  (一)按簡式審判程序之證據調查，不受刑事訴訟法第159條第1項
    規定之限制，刑事訴訟法第273條之2定有明文。此乃因簡式
    審判程序，貴在審判程序之簡省便捷，故調查證據之程序宜
    由審判長便宜行事，以適當之方法行之即可；又因被告對於
    犯罪事實並不爭執，可認定被告亦無行使反對詰問權之意，
    因此有關傳聞證據之證據能力限制規定無庸予以適用。
  (二)本件證人即告訴代理人乙○○於警詢中所為之陳述，雖為審
    判外之言詞陳述，其性質為傳聞證據；惟本件訴訟係適用簡
    式審判程序，有審判筆錄在卷可稽，是其於警詢中所為之證
    言，自均得作為認定事實之證據。
二、認定犯罪事實及量刑審酌之依據：
  (一)被告丙○○與甲○○於本院審理時之自白。
  (二)告訴人代理人乙○○之指述。
  (三)本院97年5月29日中院彥民執96執九字第46803號民事執行通
    知、台中縣大里地政事務所建物所有權狀各1份，及現場相
    片6張。
  (四)臺灣高等法院被告前案紀錄表（被告前案、累犯及素行之認
    定）。
二、核被告2人所為，均係犯刑法第335條第1項之侵占罪。被告2
    人就上開犯行，具有犯意聯絡及行為分擔，為共同正犯。爰
    審酌被告2 人犯罪之動機、目的、手段，犯罪情節輕微，且
    犯後坦承犯行，態度良好等一切情狀，均量處如主文所示之
    刑，並均諭知易科罰金之折算標準。
三、末按被告2 人前均未曾受有期徒刑以上刑之宣告，有臺灣高
    等法院被告全案紀錄表1份在卷足參，被告2人坦承犯行，深
    具悔意，並已分別與告訴人達成民事和解，賠償其損失，有
    本院97年度中調字第1207號、1487號調解筆錄各1 份在卷可
    佐，其經此教訓，當知警惕而無再犯之虞，本院綜核各情，
    所宣告之刑，認以暫不執行為適當，併予宣告緩刑2 年，以
    啟自新。
據上論斷，應依刑事訴訟法第273 條之1第1項、第299條第1項前
段，第310條之2、第454條第1項，刑法第28條、第335條第1項、
第74條第1項第1款，判決如主文。
中    華    民    國    97    年    12    月    9     日
                  刑事第六庭  法  官  高英賓
上正本證明與原本無異。
如不服本判決，應於收受送達後10日內向本院提出上訴書狀（應
敘述具體理由並附繕本）。
上訴書狀如未敘述理由，應於上訴期間屆滿後20日內補提理由書
於本院。
                              書記官  司立文
中    華    民    國    97    年    12    月    9     日
附錄論罪科刑法條：
中華民國刑法第335條
意圖為自己或第三人不法之所有，而侵占自己持有他人之物者，
處5 年以下有期徒刑、拘役或科或併科1 千元以下罰金。
前項之未遂犯罰之。


司法院資訊處製作；財團法人民間司法改革基金會備份。
